Maria Teresa Idárraga Restrepo



marite505.ir@gmail.com 311 373 1180 Barbosa, Antioquia

Pedagoga





PERFIL

Profesional en pedagogía con aproximadamente 3 años de experiencia en el desempeño de funciones como procesos de investigación, tallerista, sistematización de experiencias, educación popular, tutorías pedagógicas, tutorías, diseño de provectos, gestión de biblioteca comunitaria rural y programas ambientales. Además, con conocimientos técnicos en inglés y nociones básicas de portugués, al igual que habilidades en dominio de herramientas ofimáticas. También, con competencias en pensamiento analítico, resolución de problemas, liderazgo y mejora continua. Los principales intereses ocupacionales son en coordinación de proyectos comunitarios o afines a la formación y experiencia.



EDUCACIÓN

Pedagoga, Universidad de Antioquia, 2023

Técnica en inglés Nivel Dominio B2, CENSA, 2016



FORMACIÓN COMPLEMENTARIA

- Proyecto Confluencia por el derecho de las mujeres y las niñas a una vida libre de violencias, 2023
- Proyecto "Desarrollo Alternativo, Cambio Climático con enfoque de género", CORANTIOQUIA, 2022
- Curso derecho a la ciudad y al territorio, Corporación Región, 2022
- · Nodo Mujeres Tierra y vida, CORANTIOQUIA, 2021
- · Curso Mediación y Resolución de Conflictos, UdeA, 2020
- IV Seminario Internacional de Competencias de Educación Superior, UdeA, 2020



EXPERIENCIA LABORAL

Tutora pedagógica – Fundación Carvajal Febrero. 2023 - Actual

- Realización de talleres en Institución Educativa Pública de la ciudad.
- Procesos de formación y didácticos con niños y niñas de Segundo a quinto de primaria.
- Diseño y ejecución de material didáctico.

Eliana María Patiño - 300 8383930

Gestora de voluntariado – GLOT programa Literacy+ Abril, 2022 – diciembre, 2022

- Aportar a los procesos del programa (selección de escuelas rurales, formación de docentes e implementación con niños y niñas, gestión documental).
- Acompañar los procesos de formación de docentes y estudiantes de escuelas rurales.
- Apoyar la realización de contenido de las quías de implementación y las evaluaciones y quías de lectura y matemática.

Diana Milena Suárez López – 311 344 425

Centro de Innovación del maestro (MOVA) Proyecto: Experiencias escolares en Ciencia, Tecnología e innovación Enero, 2021 - Diciembre, 2021

- Construcción de una caracterización sobre experiencias educativas SER+STEM de la ciudad, resaltando las experiencias rurales.
- Diseño y desarrollo de experiencias formativas para las comunidades educativas urbanas y
- Diseñar y ejecutar propuesta de formación en torno a la sistematización de experiencias para maestros y maestras de la ciudad.
- Tallerista de metodologías activas a maestros y maestras de la ciudad.

Diana Estella Gallego Madrid – 301 511 8689

Maria Teresa Idárraga Restrepo



marite505.ir@gmail.com 311 373 1180 Barbosa, Antioquia

Pedagoga





Otras experiencias

- Activista comunitaria en procesos populares, barriales y comunitarios con la Organización Red de Apoyo Popular.
- Activista Ambiental con la Mesa Ambiental del municipio de Barbosa.
- Gestora del proceso de bibliotecas comunitarias rurales del municipio de Barbosa.
- Semillerista del arupo de Investigación Hispusem (Unipluridiversidad), Universidad de Antioquia, Facultad de Educación.
- Auxiliar administrative de la Biblioteca Carlos Gaviria Díaz, Universidad de Antioquia, 2019 a 2022
- Tallerista de Metodologías Activas, Fundación United Way Colombia, 2021
- Mediadora Pedagógica, Proyecto "Medellín en la cabeza" con el Museo Casa de la Memoria, 2021
- Práctica Investigativa IV: Proyecto: Educación mediada por las TICS en el Pregrado de Pedagogía en Contexto de Pandemia, Unidad de Evaluación de la Facultad de Educación de la UdeA, 2020
- Práctica Investigativa III: Proyecto: Articulación Territorial de Prácticas Académicas con adultos y adultas mayores de la Comuna 1 desde la recuperación de saberes, mediante la implementación de técnicas interactivas en alianza con el grupo Seminario y Sociedad de la Facultad de Medicina de la UdeA, Vicerrectoría de docencia (UdeA), 2019
- Práctica Investigativa II: Sistematización de experiencias del proyecto "Empoderamiento de las mujeres rurales en procesos comunitarios." de la Vereda el Guaico y el Núcleo el Zancudo (Abejorral, Antioquia), Corporación La Ceiba, 2018
- Práctica Investigativa I: Proyecto: "Propuesta de aplicación desde las técnicas e instrumentos de Investigación en Matiné con niños, niñas y adolescentes.", Platohedro, 2018